【裁判字號】    89,台上,2772
【裁判日期】    890518
【裁判案由】    偽造文書
【裁判全文】
最高法院刑事判決                              八十九年度台上字第二七七二號
    上  訴  人  甲○○
    選任辯護人  劉有德律師
右上訴人因偽造文書案件，不服台灣高等法院台中分院中華民國八十七年三月三十一
日第二審判決（八十六年度上訴字第一七四七號，起訴案號：台灣台中地方法院檢察
署八十五年度偵字第九八五九號），提起上訴，本院判決如左：
    主  文
上訴駁回。
    理  由
按刑事訴訟法第三百七十七條規定，上訴於第三審法院，非以判決違背法令為理由，
不得為之。是提起第三審上訴，應以原判決違背法令為理由，係屬法定要件。如果上
訴理由狀並未依據卷內訴訟資料，具體指摘原判決不適用何種法則或如何適用不當，
或所指摘原判決違法情事，顯與法律規定得為第三審上訴理由之違法情形，不相適合
時，均應認其上訴為違背法律上之程式，予以駁回。本件上訴意旨略稱：(一)本件搜索
票記載之受搜索人為楊明志，搜索處所為台中市○○街八十五巷二號，執行搜索員警
在無急迫情形之下，竟在台中市○○街八十五巷八號上訴人之住處進行搜索，進而查
扣本件五支行動電話，足證其搜索程序不合法，查扣之證物，無證據能力。(二)上訴人
在警局之自白係出於被詐欺之不正方法下所為，且其自白有瑕疵，因證人蔣金福、蘇
秀惠、鄭連能等三人之電話並非向上訴人服務之火麒麟公司購買，亦未送該公司修理
，又證人謝盛天及賴水石雖證稱曾送至上訴人服務公司修理，然並未指述何時送修，
亦未提出通話紀錄，且縱有送修，然查扣行動電話機之內碼與外碼，係客戶送修時即
存在於行動電話內，並非上訴人所盜拷。(三)查扣之行動電話縱為上訴人所盜拷，亦係
供上訴人犯罪所用或預備之物，非上訴人因犯罪所得之物，原判決依刑法第三十八條
第一項第三款宣告沒收，亦有適用法則不當之違法。(四)縱認上訴人應負刑責，亦請依
法宣告緩刑云云。惟查原判決綜核卷內證據資料，認上訴人有偽造文書犯行，因而撤
銷第一審關於上訴人部分諭知無罪之判決，改判論處上訴人連續偽造文書罪刑，已詳
其調查證據之結果及其取捨證據認定之理由，並說明本件檢察官簽發之搜索票記載
之搜索處所雖記載為台中市○○街八十五巷二號，受搜索人為楊明志，然警方按址執
行搜索經詢問該址一婦人稱該址並無楊明志其人，僅有個親戚住在左邊樓梯間上去八
號，執行搜索之警察乃前往敲門，有一女子前來應門且開門讓警察進門後即見桌上散
置數支行動電話，經查為不同號碼之行動電話，乃當場聯絡各機主均稱數月來話費有
暴增現象，認為係盜拷之行動電話，經詢問該女子稱ＳＵＵ－三三○號機車（即報案
者指認之機車）為其兄即上訴人甲○○使用，後至台中市火麒麟公司找上訴人，經上
訴人坦承利用維修客戶電話機會抄錄各該客戶行動電話內外碼後燒錄於其他話機，乃
將其帶回住處製作筆錄，事實上並未搜索等情，已據證人即帶領搜索之草屯分局巡佐
柯金根、參與搜索之吳慶育於本院陳明，復有吳慶育之搜索報告書在卷可稽。是本案
原搜索之對象雖與上訴人有親戚關係且住在隔壁之楊明志，而非上訴人，但警方於查
詢中進入上訴人住處時發現偽造序號內碼之行動電話並經與該電話號碼所有人聯絡確
認係盜拷電話號碼之情形後，苟未迅速查扣則必耽誤時機而有刑事訴訟法第一百三十
一條第一項第三款之急迫情事，符合逕行搜索之要件，尚難認為搜索不合法。又本件
係上訴人利用機會拷貝他人行動電話之內碼及號碼附在查扣之行動電話機上，業據上
訴人於偵查及第一審審理中供承明確，並經證人蘇秀惠等證述屬實，上訴人嗣後翻異
前詞否認盜拷行動電話內碼及號碼，乃事後卸責之詞，不足採信，分別於判決理由中
詳予指駁。從形式上觀察，原判決並無違背法令情形。至查扣之行動電話既屬上訴人
所有，原審依刑法第三十八條第一項第三款宣告沒收，自無不當；又是否諭知緩刑，
乃法院得依職權自由裁量之事項，亦不得為上訴第三審之理由。次查採證認事乃事實
審法院之職權，苟其證據之取捨及事實之認定並不違背論理法則及經驗法則，即不容
任意指為違法而執為適法之第三審上訴理由。上訴意旨置原判決之明白論斷於不顧，
仍執陳詞，否認犯罪，乃單純事實之爭執，又未依據卷內訴訟資料對原判決究竟如何
違背法令為具體之指摘，徒憑己見就原判決已說明事項或屬原審採證認事職權之適法
行使，任意指摘為違法，自不得據為第三審上訴之合法理由。其上訴違背法律上之程
式，應予駁回。
據上論結，應依刑事訴訟法第三百九十五條前段，判決如主文。
中      華      民      國    八十九    年      五      月     十八     日
                              最高法院刑事第二庭
                                  審判長法官  莊  來  成
                                        法官  呂  潮  澤
                                        法官  謝  俊  雄
                                        法官  白  文  漳
                                        法官  蘇  振  堂
      右正本證明與原本無異
                                              書  記  官
中      華      民      國    八十九    年      五      月     二十九   日


司法院資訊處製作；財團法人民間司法改革基金會備份。
